【裁判字號】    92,易,45
【裁判日期】    920430
【裁判案由】    竊盜
【裁判全文】
臺灣嘉義地方法院刑事判決                            九十二年度易字第四五號
    公  訴  人  臺灣嘉義地方法院檢察署檢察官
    被      告  丙○○
                乙○○
右列被告等因竊盜案件，經檢察官聲請簡易判決處刑（九十一年度偵字第七三一四號
）及移
宜，改適用通常程序判決如左：
    主  文
丙○○共同連續攜帶兇器、毀越牆垣竊盜，處有期徒刑壹年。扣案之鐵撬貳把、口罩
貳個、手套貳雙、手電筒貳支、螺絲起子壹支均沒收。
乙○○共同連續攜帶兇器、毀越牆垣竊盜，處有期徒刑壹年。扣案之鐵撬貳把、口罩
貳個、手套貳雙、手電筒貳支、螺絲起子壹支均沒收。
  事  實
一、丙○○前因竊盜案件，經本院於民國九十年七月六日以九十年度簡字第五八四號
    判處罰金五千元確定，於九十年八月二十一日執行完畢（不構成累犯）。乙○○
    前因公共危險案件，經本院於九十一年九月五日以九十一年度交簡字第一○五四
    號判處有期徒刑三月確定；復因竊盜案件，經本院於九十一年十月二十四日以九
    十一年度簡字第一一三九號判決有期徒刑六月確定，上開二罪經本院於九十二年
    一月六日以九十二度聲字第二號定應執行有期徒刑八月確定，現在執行中（亦不
    構成累犯）。詎丙○○與乙○○均不知悔改，竟共同基於意圖為自己不法所有之
    概括犯意聯絡，先於九十一年十月二十八日十六時三十五分許，以攀爬圍牆之方
    式，侵入嘉義市○區○○路六九二之一號未有人居住之素之味同興食品股份有限
    公司（下稱素之味同興食品公司）之工廠內（侵入建築物部分未據告訴），共同
    持客觀上足供兇器使用之鐵撬二把，以該二鐵撬將工廠之鋁門五架與鋁窗七架卸
    下，嗣經保全人員丁○○發現報警後當場查獲，並扣得卸鋁門五個與鋁窗七個及
    丙○○所有之鐵撬二把。復於九十二年一月二十七日四時許，丙○○與乙○○分
    別戴口罩一個、手套一雙及攜帶手電筒一支，丙○○並持客觀上足供兇器使用之
    螺絲起子一把，由乙○○駕駛自小貨車搭載丙○○前往甲○○○所有，而未有人
    居住之臺南縣後壁鄉侯伯村一五一之六號房屋（侵入建築物部分未據告訴），由
    丙○○以上開螺絲起子拆下該屋之鋁製落地窗八片竊取之，得手後二人一同將鋁
    製落地窗八片搬上前揭自小貨車，欲逃逸時，為警當場查獲，並扣得上揭丙○○
    所有，供竊盜所用之口罩二個、手套二雙、手電筒二支、螺絲起子一支等物。
二、案經嘉義市警察局第二分局報由臺灣嘉義地方法院檢察署檢察官偵查起訴及由臺
    灣臺南地方法院檢察移送併辦。
    理  由
一、右揭事實，業據被告丙○○、乙○○於審理中坦承不諱，又：
（一）被告二人於九十一年十月二十八日十六時三十五分許，以攀爬圍牆之方式，進
      入嘉義市○區○○路六九二之一號未有人居住之素之味同興食品公司之工廠內
      ，共同持客觀上足供兇器使用之鐵撬二把，以該二鐵撬將工廠之鋁門五架與鋁
      窗七架卸下之事實，核與證人即保全人員丁○○於警訊及審理中證述相符，並
      有被害報告單、贓物認領保管單及扣有鐵撬二把可資佐證。
（二）被告二人於九十二年一月二十七日四時許，在甲○○○所有，而未有人居住之
      臺南縣後壁鄉侯伯村一五一之六號房屋，竊取該屋之鋁製落地窗八片之事實，
      亦據與被害人甲○○○於警訊時指述情節相符，並有贓物認領保管單及扣得口
      罩二個、手套二雙、手電筒二支、螺絲起子一支可資佐證。
（三）綜上，罪證明確，渠等犯行均堪認定。
（四）至併辦意旨以被告二人於九十二年一月二十七日四時許，至甲○○○之臺南縣
      後壁鄉侯伯村一五一之六號房屋所持手電筒二支係客觀上足供兇器使用，及該
      處為住宅云云。惟查手電筒二支係被告二人於夜間行竊照明所用之物，客觀上
      尚難認足供兇器使用。又上址甲○○○之房屋並非住宅之情，亦據被害人甲○○○於警訊時陳稱：該處未有人居住等語（詳臺南縣警察局白河分局警卷第八
      頁反面）明確，均附此敘明。
二、按刑法第三百二十一條第一項第三款之攜帶兇器竊盜罪，係以行為人攜帶兇器竊
    盜為其加重條件，此所謂兇器，其種類並無限制，凡客觀上足對人之生命、身體
    、安全構成威脅，具有危險性之兇器均屬之，且祇須行竊時攜帶此種具有危險性
    之兇器為已足，並不以攜帶之初有行兇之意圖為必要，最高法院七十九年度臺上
    字第五二五三號判例參照。查被告二人於九十一年十月二十八日十六時三十五分
    許，以攀爬圍牆之方式，侵入味同興食品公司之工廠，所持之鐵撬二把及於九十
    二年一月二十七日四時許，至甲○○○臺南縣後壁鄉侯伯村一五一之六號房屋所
    持螺絲起子一支等工具均為鐵質器具，客觀上足以對人之生命、身體、安全構成
    威脅，自屬兇器。是核渠等於九十一年十月二十八日所為，係犯刑法第三百二十
    一條第一項第二款、第三款之攜帶兇器、毀越牆垣竊盜罪，於九十二年一月二十
    八日所為，係犯刑法第三百二十一條第一項第三款之攜帶兇器竊盜罪。再查被告
    二人持鐵撬，並以攀爬圍牆之方式，侵入素之味同興食品公司之工廠內之事實，
    業據被告二人供明（詳嘉義市警察局第二分局警卷第四頁反面、第十頁反面），
    證人丁○○係於審理中證稱：該工廠四週均有水泥圍牆，高約一點八公尺等語（
    詳本院九十二年二月二十五日訊問筆錄）相符，是被告二人自該當於刑法第三百
    二十一條第一項第二款、第三款之攜帶兇器、毀越牆垣竊盜罪之構成要件。再按
    竊盜罪既遂與未遂之區別，應以所竊之物已否移入自己權力支配之下為標準。若
    已將他人財物移歸自己所持，即應成立竊盜既遂罪。最高法院十七年上字第五○
    九號判例可資參照。查被告等將工廠之鋁門五架與鋁窗七架卸下，其竊盜行為即
    已完成，自難因竊得之鋁門、鋁窗尚未搬離現場，而謂為竊盜未遂。公訴人以被
    告二人於九十一年十月二十八日之犯行，係犯刑法第三百二十一第二項、第一項
    第三款之加重竊盜未遂罪云云，容有誤會。再渠等就上揭犯行，有犯意之聯絡及
    行為之分擔，皆為共同正犯。又彼等先後二次犯行，時間緊接，所犯罪名相同，
    顯係出於概括之犯意為之，為連續犯，爰依刑法第五十六條之規定以一罪之攜帶
    兇器、毀越牆垣竊盜論，並加重其刑。公訴人雖僅就被告二人於九十一年十月二
    十八日之行為提起公訴，然檢察官就犯罪事實一部起訴者，其效力及於全部，本
    件併案部分之犯罪事實，與檢察官起訴之部分，有連續犯之關係，已如前述，本
    院自應就屬於裁判上一罪之併案部分一併加以裁判。爰審酌被告二人均有竊盜前
    科，有臺灣高等法院被告全國前案紀錄表在卷可稽，素行不佳，且為警於九十一
    年十月二十八日為警查獲後，竟再為加重竊盜犯行，與其生活狀況、智識程度、
    所竊鋁門、鋁窗等物之價值及犯罪後坦承犯行等一切情狀，分別量處如主文所示
    之刑，以示懲儆。
三、扣案之鐵撬二把、口罩二個、手套二雙、手電筒二支、螺絲起子一支，為被告丙○○所有，且為渠等供犯罪所用之物，業據被告等供明在卷，爰依刑法第三十八
    條第一項第二款宣告沒收。
據上論斷，應依刑事訴訟法第二百九十九條第一項前段，刑法第二十八條、第五十六
條、第三百二十一條第一項第二款、第三款、第三十八條第一項第二款，判決如主文
。
本案經檢察官黃正雄到庭執行職務
中      華      民      國    九十二    年      四      月     三十     日
                                  臺灣嘉義地方法院刑事第三庭
                                        法  官  張    育    彰
右正本證明與原本無異。
如不服本判決，應於判決送達後十日內向本院提出上訴狀( 應附繕本 )。
中      華      民      國    九十二    年      四      月    三十      日
                                        書記官  林    秀    敏
附錄法條：
中華民國刑法第三百二十一條
犯竊盜罪而有左列情形之一者，處六月以上、五年以下有期徒刑：
一  於夜間侵入住宅或有人居住之建築物、船艦或隱匿其內而犯之者。
二  毀越門扇、牆垣或其他安全設備而犯之者。
三  攜帶兇器而犯之者。
四  結夥三人以上而犯之者。
五  乘火災、水災或其他災害之際而犯之者。
六  在車站或埠頭而犯之者。
前項之未遂犯罰之。


司法院資訊處製作；財團法人民間司法改革基金會備份。
